臺灣宜蘭地方法院民事小額判決
                                    110年度羅小字第178號
原      告  聯邦商業銀行股份有限公司


法定代理人  林鴻聯  
訴訟代理人  游佳蓉  
被      告  林文招  
            羅錦富  
上列當事人間請求清償債務事件，本院於民國110年10月8日言詞
辯論終結，判決如下：
    主      文
被告應連帶給付原告新臺幣肆萬伍仟肆佰壹拾參元，及自民國97
年9月27日起至清償日止，按週年利率百分之10計算之利息。
訴訟費用新臺幣壹仟元由被告連帶負擔。
本判決第一項得假執行。
    事實及理由
壹、程序事項：
一、按當事人法定代理人代理權消滅者，訴訟程序在有法定代理
    人或取得訴訟能力之本人，承受其訴訟以前當然停止；第17
    0條所定之承受訴訟人，於得為承受時，應即為承受之聲明
    ，民事訴訟法第170條、第175條第1項分別定有明文。本件
    原告法定代理人原為丁駿華，於本院審理中變更法定代理人
    為林鴻聯而由其具狀聲明承受訴訟，有經濟部民國110年8月
    5日經授商字第11001137450號函、公司變更登記表、民事聲
    明承受訴訟狀附卷可稽（見本院卷第41頁至第45頁、第47頁
    至第49頁），核與上開規定相符，應予准許。
二、按訴狀送達後，原告不得將原訴變更或追加他訴，但擴張或
    減縮應受判決事項之聲明，不在此限，民事訴訟法第255條
    第1項第3款分別定有明文。查本件原告起訴聲明：被告應連
    帶給付原告新臺幣（下同）45,413元，及自95年9月1日起至
    清償日止，按年息10％計算之利息。嗣於110年8月30日具狀
    將利息起算日縮減為97年9月27日等情（見本院卷第50頁）
    ，經核原告減縮聲明部分，合於民事訴訟法第255條第1項第
    3款之規定，應予准許。
三、被告經合法通知，未於言詞辯論期日到場，經核無民事訴訟
    法第386條所列各款情形，爰依原告之聲請，由其一造辯論
    而為判決。 
貳、實體事項：
一、原告主張：被告林文招於94年1月7日邀同被告羅錦富為連帶
    保證人，向原告借款70萬元，並簽立借款契約書（汽車貸款
    專用）（下稱系爭契約書），約定借款期限為3年，自94年1
    月7日起至97年1月7日止，利息以週年利率10％計算，並約定
    被告林文招應自實際撥款日起，依年金法，按月平均繳付本
    息，共分36期；如有一期不依約清償，則債務視為全部到期
    。詎被告林文招自95年9月1日起未依約清償，迄今尚積欠4
    萬5,413元未清償，屢經原告聲請催討未果，原告自得要求
    清償全部債務。又被告羅錦富既為被告林文招之連帶保證人
    ，自應與被告林文招連帶負清償責任。為此，爰依消費借貸
    契約及連帶保證之法律關係提起本件訴訟等語。並聲明：如
    主文第1項所示。
二、被告林文招、羅錦富（下合則稱被告2人）經合法通知，均
    未於言詞辯論期日到場，被告羅錦富亦未提出書狀作任何聲
    明或陳述，惟據被告林文招先前提出聲明異議狀略以：車輛
    已經遭原告取回拍賣，拍賣所得已足以清償貸款金額等語，
    資為抗辯。
三、得心證之理由：
  ㈠原告主張被告林文招於上揭時間邀同被告羅錦富為連帶保證
    人，向原告借款70萬元，並簽立系爭契約書，約定借款期限
    為3年，原告已撥款70萬元至被告林文招指定之帳戶，業據
    其提出與所述相符之借款契約書（汽車貸款專用）、授信明
    細查詢單、單筆授信攤還及收息記錄查詢單等影本為證（見
    本院109年度司促字第4487號卷第4頁至第8頁、本院卷第31
    頁至第34頁），而被告林文招對於其向原告借款及已收受借
    款之事實並未爭執，被告羅錦富則已於相當時期受合法通知
    ，既未於言詞辯論期日到場，復未提出任何書狀以供本院審
    酌，依民事訴訟法第280條第3項前段準用第1項前段規定，
    應視同自認，堪認原告之主張為真實。
  ㈡按稱消費借貸者，謂當事人一方移轉金錢或其他代替物之所
    有權於他方，而約定他方以種類品質、數量相同之物返還之
    契約。借用人應於約定期限內，返還與借用物種類、品質、
    數量相同之物。遲延之債務，以支付金錢為標的者，債權人
    得請求依法定利率計算之遲延利息，但約定利率較高者，仍
    從其約定利率，民法第474條第1項、第478條前段、第233條
    第1 項分別定有明文。又所謂連帶保證，係指保證人與主債
    務人就債務之履行，對於債權人各負全部給付之責任者而言
    ，是連帶保證債務之債權人得同時或先後向保證人為全部給
    付之請求。查本件被告林文招前向原告申請貸款，且尚積欠
    上述金額未清償，而被告羅錦富則為前開借款之連帶保證人
    ，已如前述。從而，原告依消費借貸及連帶保證之法律關係
    ，請求被告2人連帶之給付，為有理由，應予准許。
  ㈢至被告林文招抗辯已清償貸款等語。惟按，請求履行債務之
    訴，原告就其所主張債權發生原因之事實，有舉證之責任，
    若被告自認此項事實而主張該債權已因清償而消滅，則清償
    之事實，應由被告負舉證之責任（最高法院109年度台上字
    第1329號民事判決）。查本件原告主張被告林文招於94年1
    月間向其借款70萬元之事實，為被告2人所不爭執，已如前
    述，又原告主張其於95年12月14日將貸款車輛車體以53萬2,
    000元變賣，經抵充服務費、停車費、訴訟費用、代點、協
    尋費後，被告林文招尚積欠4萬5,413元本金未清償，業據其
    提出授信明細查詢單、單筆授信攤還及收息記錄查詢單、系
    爭契約書拍車款傳票、宜蘭縣汽車商業同業公會證明書、拍
    賣車輛紀錄、長安郵局第6740號存證信函、臺灣士林地方法
    院士院鎮95執簡字第29463號函等件為據（見本院卷第31頁
    至第34頁、第51頁至第55頁），是被告林文招抗辯車輛拍賣
    後，債務已清償而消滅，自應由其對清償之事實負舉證責任
    ，然被告林文招僅提出聲明異議狀主張就本件貸款已清償等
    語，未再提出任何證據，以實其說，應認兩造間就上開4萬5
    ,413元之金錢債務尚未消滅。
  ㈣從而，原告本於消費借貸及連帶保證之法律關係，請求被告2
    人連帶給付如主文第1項所示之金額及利息，為有理由，應
    予准許。
四、本件係適用小額程序所為被告敗訴之判決，依民事訴訟法第
    436條之20規定，應依職權宣告假執行。
五、訴訟費用額確定及負擔之依據：依民事訴訟法第436條之19
    、第78條及第85條第2項，確定本件訴訟費用額為1,000 元
    ，由被告2人連帶負擔之。　　
中　　華　　民　　國　　110 　年　　10　　月　　29　　日
                  羅東簡易庭  法   官  黃淑芳
以上正本係照原本作成。
對於本件判決如有不服，應於收受送達後20日內向本院提出上訴
書狀，上訴於本院合議庭，並按他造當事人之人數附具繕本。
當事人之上訴，非以判決違背法令為理由不得為之，上訴狀應記
載上訴理由，表明下列各款事項：
(一)原判決所違背之法令及其具體內容。
(二)依訴訟資料可認為原判決有違背法令之具體事實。
如委任律師提起上訴者，應一併繳納上訴審裁判費。
中　　華　　民　　國　　110 　年　　10　　月　　29　　日
                              書記官　廖文瑜